

Maria PANTOJA

INGENIERA INFORMÁTICA

PERFIL

Asistente Técnico con doce (12) años de experiencia en el área de soporte técnico, redes de computadoras, análisis y gestión de nóminas. Organizadora de Talleres y Congresos de Alfabetización Tecnológica en instituciones Educativas y Comunidades Rurales de los Municipios Bermúdez, Benítez y Andrés Mata del Estado Sucre Venezuela.

CONTACTO

- San Justo, Buenos Aires
- marijo945@gmail.com
- in @mariapantoja
- (11-5220-2752

EDUCACIÓN

Ingeniera en Informática I 2013 Universidad Politécnica de Paria Carúpano- Venezuela

Bachiller en Ciencias I 2008 L.N.B José francisco Bermúdez

CURSOS

EXPERIENCIA LABORAL

Alcaldía del Municipio Bermúdez

D.T.I I Encargada Área de Redes, Soporte Técnico 2018 - 2023

Dirección de Tecnología informática:

Manejo, gestión y organización de la red de la Alcaldía del Municipio Bermúdez y Entes Adscritos. configuración de Routers, moden, configuración de servidores de impresión. Mantenimiento Correctivo y preventivo de equipos. Planificación de jornadas de mantenimiento y reparación de equipos. Análisis, gestión y depuración de nomina con sistema supernomina.

D.E.I I Asistente Técnico

2012 - 2017

Departamento de Estadística e Informática

Funciones: Mantenimiento preventivo y correctivo de equipos (computadoras-impresoras-impresoras de punto), instalación de equipos, programas, recuperación de documentos. formateo e instalación de sistemas operativos. Elaboración de informes técnicos, detención de fallas, inventario de piezas y equipos.

D.E.I | Asistente Administrativo

2011 - 2012

Departamento de Estadística e Informática Funciones: Manejo de archivos, control de entrada y salida de equipos. redacción de archivos, manejo y gestión de correos.

HABILIDADES







Trabajo en Equipo

Resolutivo

Proactividad